【裁判字號】    97,交上易,1365
【裁判日期】    970829
【裁判案由】    過失傷害
【裁判全文】
臺灣高等法院臺中分院刑事判決      97年度交上易字第1365號
上  訴  人  臺灣臺中地方法院檢察署檢察官
被      告  乙○○
上列上訴人因過失傷害案件，不服臺灣臺中地方法院97年度交易
字第44號，中華民國97年5月14日第一審判決(起訴案號：臺灣臺
中地方法院檢察署96年度偵字第28210號)，提起上訴，本院判決
如下：
    主  文
上訴駁回。
乙○○緩刑貳年。
    犯罪事實及理由
一、本案經本院審理結果，除原判決書「適用之法律」部分應補
    充記載「刑法第62條前段」外，第一審判決認事用法及量刑
    均無不當，應予維持，並引用第一審判決書記載之事實、證
    據及理由（如附件）。
二、檢察官上訴意旨略以：被告乙○○雖坦承犯行，惟尚未與告
    訴人達成和解，顯見被告犯罪後無任何悔意，原審量處被告
    拘役55日，實嫌過輕等語，指摘原判決不當。惟按刑之量定
    ，係實體法上賦予法院得自由裁量之事項，倘其未逾越法律
    所規定之範圍，又未明顯違背正義，即不得任意指摘為違法
    。本件被告就本件車禍之發生雖應負全部之過失責任，然本
    院審酌告訴人所受之傷害，被告犯後已坦承犯行，且已與告
    訴人達成民事調解（有調解筆錄在卷可查），告訴人於本院
    並具狀表示撤回告訴等一切情狀，原審量處拘役55日，經核
    並未逾越法律所規定之範圍，又無明顯違背正義，檢察官仍
    執前詞指摘原判決不當，其上訴無理由，應予駁回。
三、末查被告未曾因故意犯罪受有期徒刑以上刑之宣告，有臺灣
    高等法院被告前案紀錄表附卷可查，其經此偵審教訓，應知
    警惕，諒無再犯之虞，本院認所宣告之刑，以暫不執行為適
    當，併諭知緩刑2年，以勵自新。
四、據上論斷，應依刑事訴訟法第373條、第368條，刑法第74條
    第1項第1款，判決如主文。
本案經檢察官甲○○到庭執行職務。
中    華    民    國    97    年    8     月    29    日
            刑事第十庭    審判長法  官  林  照  明
                                法  官  林  欽  章
                                法  官  蔡  名  曜
上列正本證明與原本無異。
不得上訴。
                                書記官  劉  恒  宏
中    華    民    國    97    年    9    月    3      日
臺灣臺中地方法院刑事判決              97年度交易字第44號
公  訴  人  臺灣臺中地方法院檢察署檢察官
被      告  乙○○  男  19歲（民國○○年○月○○日生）
                    身分證統一編號：Ｚ000000000號
                    住南投縣鹿谷鄉田頭巷34之4號
                    居台中縣豐原市○○○路1巷16號4樓之1
上列被告因過失傷害案件，經檢察官提起公訴（96年度偵字第
28210號），本院因被告所犯非死刑、無期徒刑、最輕本刑為三
年以上有期徒刑之罪或高等法院管轄第一審案件，經被告就被訴
事實為有罪之陳述，裁定進行簡式審判程序，判決如下：
    主    文
乙○○犯過失傷害罪，處拘役伍拾伍日，如易科罰金，以新臺幣
壹仟元折算壹日。
    犯罪事實及理由
一、犯罪事實﹕
    乙○○於民國96年9月17日18時20分許，駕駛車牌號碼5D－
    1023號自用小客車，行經臺中縣神岡鄉○○號○路168公里
    600公尺處北向車道即豐原交流道前時，原應注意車前狀況
    ，並隨時採取必要之安全措施。且依當時客觀情形，並無不
    能注意之特別情事，竟疏於注意，於欲駕車往交流道時，未
    減速慢行及注意前方車輛，致由後方追撞丙○○所駕駛車牌
    號碼Y2-4012自用小客車之後保險桿位置，除造成丙○○所
    駕駛車牌號碼Y2-4012自用小客車後方幾近全毀外，丙○○
    亦因此撞擊受有胸部挫傷併左胸瘀青（8公分x4公分）、頸
    部扭傷、右腰部瘀青（5公分x4公分）等傷害。乙○○肇事
    後於具有偵查犯罪權限之公務員發覺犯罪人前，留在肇事現
    場，對於前來處理之員警自首上開事實，並願接受裁判。
二、證據名稱﹕
  (一)被告之自白。
  (二)告訴人丙○○於之指訴。
  (三)國道公路警察局第三警察隊泰安分隊道路交通事故初步分析
    研判表、道路交通事故現場圖、道路交通事故調查報告表(一)
    (二)、現場及車損照片12張、神岡童醫院診斷證明書。
三、論罪科刑﹕
    核被告所為，係犯刑法第284條第1項前段之過失傷害罪。
四、適用之法律﹕
  (一)刑事訴訟法第273條之1第1項，第299條第1項前段、第310條
    之2、第454條。
  (二)刑法284條第1項前段、第41條第1項前段。
  (三)刑法施行法第1條之1第1項、第2項前段。
五、如不服本判決，應於收受送達後10日內向本院提出上訴書狀
    （應敘述具體理由並附繕本）。
本案經檢察官何建寬到庭執行職務。
中    華    民    國    97    年    5    月    14    日
                  刑事第八庭    法  官  戴嘉慧
上正本證明與原本無異。
                                書記官  何俞瑩
中    華    民    國    97    年    5    月    14    日
附錄本案論罪科刑法條：
《刑法第284條第1項》
因過失傷害人者，處6月以下有期徒刑、拘役或5百元以下罰金；
致重傷者，處1年以下有期徒刑、拘役或5百元以下罰金。


司法院資訊處製作；財團法人民間司法改革基金會備份。
